臺灣臺北地方法院刑事判決　　　　　　　95年度訴字第1924號
公　訴　人　臺灣臺北地方法院檢察署檢察官
被　　　告　乙○
上列被告因偽造文書等案件，經檢察官提起公訴（95年度偵緝字
第908號），被告於本院訊問後，對起訴事實為有罪之陳述，經
本院合議庭合議由受命法院獨任審理，本院判決如下：
    主  文
乙○  犯連續行使偽造私文書罪，處有期徒刑陸月，如易科罰金
，以佰元折算壹日。
如起訴書附表一所示信用卡背面偽造甲○○之署押各壹枚均沒收
。如附表二所示各簽帳單存根聯上偽造甲○○之署押各壹枚，均
沒收。
    事  實及理  由
一、本件犯罪事實、證據及應適用之法條，除應適用之法條外，
    均引用檢察官起訴書之記載：
    (一)應適用之法條：
      被告二人行為後，刑法於94年2月2日修正公布，並於95
      年7月1日施行，同法第2條亦有修正。按行為後法律有變
      更者，適用行為時之法律，但行為後之法律有利於行為人
      者，適用最有利於行為人之法律，現行刑法第2條第1項訂
      有明文。此條規定乃與刑法第1條罪刑法定主義契合，而
      貫徹法律禁止溯及既往原則，係規範行為後法律變更所生
      新舊法律比較適用之準據法，有最高法院95年5月23日95
      年度第8次刑庭會議決議可參，是刑法第2條本身雖經修正
      ，但刑法第2條本身尚無比較新舊法之問題，先予辨明。
      又以本次刑法修正之比較新舊法，應就罪刑有關之共犯、
      未遂犯、想像競合犯、牽連犯、連續犯、結合犯，以及累
      犯加重、自首減輕暨其他法定加減原因（如身分加減）與
      加減例等一切情形，綜其全部罪刑之結果而為比較，最高
      法院亦著有上開決議可資參照。經查：
      1.刑法第210條、第339條第1項、第339條之2第1項所規定
        之罰金刑，因修正後刑法第33條第5款修正為：「主刑
        之種類如下：五、罰金：新臺幣1千元以上，以百元計
        算之」，是依修正後之法律，前述犯罪所得科處之罰金
        刑最低為新臺幣1千元；然依被告行為時之刑罰法律，
        即刑法第33條第5款規定之罰金最低額為銀元3元，若換
        算為新臺幣，最低額僅為新臺幣9元。因此，比較上述
        修正前、後之刑罰法律，自以被告行為時之法律較有利
        於被告。
      2.刑法第55條牽連犯、第56條連續犯之規定業於94年2月2
        日修正刪除，並於95年7月1日施行。是於新法修正施行
        後，被告之數犯罪行為，即須分論併罰。此刪除雖非犯
        罪構成要件之變更，但顯已影響行為人刑罰之法律效果
        ，自屬法律有變更，依新法第2條第1項規定，比較新、
        舊法結果，仍應適用較有利於被告之行為時法律即舊法
        論以牽連犯、連續犯。
      3.被告於犯罪時之刑法第41條第1項前段規定：「犯最重
        本刑為五年以下有期徒刑以下之刑之罪，而受六個月以
        下有期徒刑或拘役之宣告，因身體、教育、職業、家庭
        之關係或其他正當事由，執行顯有困難者，得以一元以
        上三元以下折算一日，易科罰金。」又被告行為時之易
        科罰金折算標準，修正前罰金罰鍰提高標準條例第2條
        前段（現已刪除）規定，就其原定數額提高為100倍折
        算1日，則本件被告行為時之易科罰金折算標準，應以
        銀元300元折算1日，經折算為新臺幣後，應以新臺幣
        900元折算為1日。惟94年2月2日修正公布，95年7月1日
        施行之刑法第41條第1項前段則規定：「犯最重本刑為
        五年以下有期徒刑以下之刑之罪，而受六個月以下有期
        徒刑或拘役之宣告者，得以新臺幣一千元、二千元或三
        千元折算一日，易科罰金。」比較修正前後之易科罰金
        折算標準，以94年2月2日修正公布前之規定，較有利於
        被告，應依刑法第2條第1項前段，適用修正前刑法第
        41條第1項前段規定，定其折算標準。
      4.經綜合上述各條文修正前、後之比較，揆諸前揭最高法
        院決議及修正後刑法第2條第1項前段、後段規定之「從
        舊、從輕」原則，自應適用被告行為時之法律，即修正
        前刑法之相關規定及罰金罰鍰提高標準條例第1條前段
        規定，予以論處。
      5.核被告所為，係犯刑法第216條、第210條行使偽造私文
        書罪、刑法第339條第1項詐欺取財罪、刑法第339條之2
        第1項由自動付款設備詐取他人之物罪。被告偽造署押
        之行為，係偽造私文書之階段行為；被告偽造私文書之
        低度行為，為行使偽造私文書之高度行為所吸收，均不
        另論罪。又被告多次行使偽造私文書之行為、多次詐欺
        取財之行為及多次由自動付款設備詐取他人之物之行為
        ，其行為均時間緊接、犯罪構成要件相同，顯係基於概
        括犯意反覆為之，各為連續犯，依刑法第56條加重其刑
        。又被告連續行使偽造私文書以詐欺取財、連續行使偽
        造私文書取得信用卡後再預借現金（即連續由自動付款
        設備詐取他人之物），其間均有方法、結果之牽連關係
        ，應從一重之連續行使偽造私文書罪處斷。
      6.爰審酌被告無何前科，此有台灣高等法院被告前案紀錄
        表在卷可參，素行尚佳；犯後坦認犯罪，告訴人甲○○
        當庭表示：願意原諒被告，因被告工作不順，我希望給
        他一個自新的機會等語（見本院96年1月19日準備程序
        筆錄），及被告尚未清償銀行前開犯罪事實欄之款項，
        認本件宜給予被告易科罰金之機會，但不宜緩刑；及被
        告犯罪之動機、目的、所生危害等一切情狀，量處如主
        文所示之刑，並諭知易科罰金之折算標準。
    (二)沒收：
      如起訴書附表一所示信用卡背面偽造甲○○之署押各壹枚
      及如附表二所示各簽帳單存根聯上偽造甲○○之署押各壹
      枚，均依刑法第219條沒收。
二、依刑事訴訟法第299條第1項前段、第273條之1第1項；刑法
    第2條第1項前段、第219條、94年2月2日修正公布前刑法第
    56 條、第210條、第216條、第339條第1項、第339條之2第1
    項、第41條第1項前段，罰金罰鍰提高標準條例第1條前段、
    95年5月17日修正公布前罰金罰鍰提高標準條例第2條，判決
    如主文。
本案經檢察官於知慶到庭執行職務
中　　華　　民　　國　　96　　年　　1 　　月　　26　　日
                  刑事第六庭法  官  趙子榮
上正本證明與原本無異。
如不服本判決，應於判決送達後十日內，向本院提出上訴狀。
                            書記官  陳怡君
中　　華　　民　　國　　96　　年　　1 　　月　　26　　日
附錄本案論罪科刑法條全文：
中華民國刑法第210條
（偽造變造私文書罪）
偽造、變造私文書，足以生損害於公眾或他人者，處5年以下有
期徒刑。
中華民國刑法第216條
（行使偽造變造或登載不實之文書罪）
行使第210條至第215條之文書者，依偽造、變造文書或登載不實
事項或使登載不實事項之規定處斷。
中華民國刑法第219條
（沒收之特例）
偽造之印章、印文或署押，不問屬於犯人與否，沒收之。
中華民國刑法第339條
（普通詐欺罪）
意圖為自己或第三人不法之所有，以詐術使人將本人或第三人之
物交付者，處5年以下有期徒刑、拘役或科或併科1千元以下罰金
。
以前項方法得財產上不法之利益或使第三人得之者，亦同。
前二項之未遂犯罰之。
中華民國刑法第339條之2
（違法由自動付款設備取得他人之物之處罰）
意圖為自己或第三人不法之所有，以不正方法由自動付款設備取
得他人之物者，處3年以下有期徒刑、拘役或1萬元以下罰金。
以前項方法得財產上不法之利益或使第三人得之者，亦同。
